【裁判字號】    97,抗,811
【裁判日期】    970731
【裁判案由】    違反槍砲彈藥刀械管制條例
【裁判全文】
臺灣高等法院臺中分院刑事裁定           97年度抗字第811號
抗  告  人
即  被  告  甲○○
上列抗告人因違反槍炮彈藥刀械管制條例案件，不服臺灣臺中地
方法院中華民國97年6月16日駁回上訴之裁定（96年度訴字第35
97號），提起抗告，本院裁定如下：
    主  文
抗告駁回。
    理  由
一、原裁定意旨略以：提起上訴，應於送達判決後10日內為之，
    刑事訴訟法第349條定有明文。而本案判決書正本已於民國
    （下同）97年5月16日向抗告人住所送達，並由該棟公寓大
    樓管理室管理員代收，有送達證書一份在卷可稽，已生合法
    送達之效力，上訴期間之末日應為97年5月26日。惟抗告人
    遲至97年5月29日始遞狀上訴，已逾上訴期間，且無從補正
    ，應予駁回等語。
二、抗告意旨略以：抗告人之住所，其所有權人係抗告人之母親
    ，該屋係由其母親居住使用，抗告人依母親之要求而遷入同
    住，係受占有人之指示而占有該屋，依民法第942條之規定
    ，屬占有輔助人，與該大廈管理委員會僱用之管理員間並無
    僱傭關係存在，難認其有為抗告人代收判決書之權限，故本
    案判決書之送達並非合法有效，原審遽為駁回上訴之裁定，
    爰依法提起抗告等語。
三、按送達於住、居所、事務所或營業所，不獲會晤應受送達人
    者，得將文書付與有辨別事理能力之同居人或受僱人，民事
    訴訟法第137第1項定有明文，且此項規定為刑事訴訟法第62
    條所準用。又受公寓大廈管理委員會僱用之管理員，其所服
    勞務包括為公寓大廈住戶接收文件，性質上應屬全體住戶之
    受僱人（最高法院93年台上字第2251號判決參照）。次按，
    公寓大廈之「住戶」係指公寓大廈之區分所有權人、承租人
    或其他經區分所有權人同意，而為專有部分之使用之人，公
    寓大廈管理條例第3條第8款前、中段亦定有明文。
四、經查：抗告人之戶籍地址與現住地址均為同一處所，即臺中
    市○區○○街80之4號，此有臺中市警察局第三分局調查筆
    錄在卷可稽。而該住所之所有權人雖係抗告人之母親，且抗
    告人係因母親之要求而同住一處，然依前揭說明，抗告人亦
    為經公寓大廈區分所有權人之同意而為專有部分使用之人，
    仍係該公寓大廈之住戶，並不因其非該區分所有建物之所有
    權人而失其住戶之身分，故大樓管理委員會僱用之管理員與
    抗告人間亦存有僱傭關係，而有代收文件之權限。原審判決
    書正本於97年5月16日送達抗告人住所，並由該棟公寓大廈
    管理員代收，有送達證書一份附卷可稽，已生合法送達效力
    ，上訴期間末日為97年5月26日，抗告人遲至97年5月29日始
    提起上訴，已逾上訴期間，原審據此駁回上訴，經核並無不
    當，應予維持。抗告人以其係占有輔助人並非住戶，上開判
    決書之送達不合法為由提起抗告，為無理由，應予駁回。
五、據上論結，應依刑事訴訟法第412條，裁定如主文。
中    華    民    國    97    年    7     月    31    日
            刑事第十庭    審判長法  官  林  照  明
                                法  官  郭  瑞  祥
                                法  官  林  欽  章
上列正本證明與原本無異。
如不服本裁定，得於收受送達後5日內向本院提出抗告書狀 (須
附繕本)。
                                書記官  許  哲  禎
中    華    民    國    97    年    8     月    1     日


司法院資訊處製作；財團法人民間司法改革基金會備份。
